# international gaap 2018

提问人：chenyiwei 时间：2018-03-31 13:20:37
谢谢！建议用winrar压缩成若干个每个5M左右的压缩包，然后全部上传，便于大家看到，谢谢！

回答人：chenyiwei
谢谢！建议用winrar压缩成若干个每个5M左右的压缩包，然后全部上传，便于大家看到，谢谢！

提问人：qinyegui 时间：2018-04-01 07:38:46
下载后解压有误，不知道咋回事。

回答人：chenyiwei
将主帖所附五个压缩包下载到同一个文件夹中，右键点击part1文件，选择解压缩即可。